臺灣宜蘭地方法院刑事裁定　　　　　　　94年度交聲字第49號
　　移送機關　　交通部公路總局臺北區監理所宜蘭監理站
　　異　議　人　乙○○
上列受處分人因違反道路交通管理處罰條例案件，對於交通部公
路局臺北區監理所宜蘭監理站94年3月1日所為之處分（宜監字第
裁43─Q00000000號），聲明異議，本院裁定如下：
    主  文
異議駁回。
    理  由
一、異議意旨略以：異議人於94年2月28日14時50分騎乘SDJ-231
    機車，行經羅東鎮○○路與純精路口時，因不知該路口有二
    段式左轉之標示，因此方才為二段式左轉，另被告雖因重型
    機車駕照吊扣三個月，但因持有職業聯結車駕照，因此應該
    騎乘輕型機車，故而異議人並無違規事實等語。
二、經查：
  (一)按駕駛執照吊扣期間駕車者，處新臺幣六千元以上一萬二千
    元以下罰鍰，並當場禁止其駕駛及扣留其車輛牌照，並吊銷
    其駕駛執照。又按汽車駕駛人轉彎時，不依標誌、標線、號
    誌指示者，處二百元以上六百元以下罰鍰。又按汽車駕駛人
    因違反本條例及道路交通安全規則之規定，受吊扣或吊銷駕
    照執照處分時，吊扣或吊銷其持有各級車類之駕駛執照。道
    路交通管理處罰條例第21條第1項第7款、第48條第1項第2款
    及第68條規定可資參照。
  (二)證人即掣單舉發員警甲○○已到庭針對本件舉發過程結證稱
    ：該路口依規定要兩段式左轉，異議人違規時就已經有設立
    警告標示，是在93年7月就開始實施，到異議人違規之時已
    經實施半年，該二段式左轉之標誌是實施時就已設立，我們
    要舉發時，都會先察看路口情形，確定是否豎立警告標示，
    才會取締，我確定當天有警告標示，且現場照片也有拍到警
    告標示，異議人當天沒有拿聯結車駕照給我，我自行查證發
    現異議人持有聯結車駕照等語（見94年4月26日訊問筆錄）
    是依證人即掣單舉發員警與異議人間，素不相識更無怨懟抑
    或過節存在，衡情衡理本無設詞誣攀之必要。況依據員警所
    提出之舉發照片八張明顯可見被告騎乘機車違規左轉之情形
    ，且該現場確有二段式左轉之標示，異議人辯稱並無二段式
    左轉不足採信。再者，被告辯稱雖然機車駕照遭吊扣，但因
    為持有聯結車駕駛執照因此於吊扣期間可以騎乘輕型機車一
    事，業經本院發函詢問交通部公路總局臺北區監理所宜蘭監
    理站函覆：「依據道路交通管理處罰條例第68條規定，因違
    反本條例及道路交通安全規則之規定，受吊扣或吊銷駕照執
    照處分時，吊扣或吊銷其持有各級車類之駕駛執照。因此機
    車駕駛執照吊扣期間依法自當不得以汽車駕駛執照駕駛輕型
    機車。機車吊扣期間之處罰依道路交通管理處罰條例第21條
    第1項第7款規定辦理。」，此有交通路公路總局臺北區監理
    所宜蘭監理站北監宜字第0940005815號函文在卷可稽，是本
    件異議人辯稱雖機車吊扣然可憑聯結車駕照騎乘輕型機車應
    不足採，職是之故，本院經查並無任何證據足資證明掣單警
    員於舉發過程中，有何捏造事實違法取締之情事，是異議人
    前揭違規情事，原處分機關罰鍰新臺幣9600元，吊銷駕駛執
    照，一年禁考，並記違規點數，核無不當，異議人提起本件
    異議為無理由，應予駁回。
據上論斷，應依道路交通案件處理辦法第十九條，裁定如主文。
中　　華　　民　　國　　94　　年　　7　　月　　29　　日
                         交通法庭法  官  李毓華
以上正本證明與原本無異。
如不服本裁定，應於送達後5 日內，向本院提出抗告狀。（需附
繕本）
                                 書記官　陳蒼仁
中　　華　　民　　國　　94　　年　　7　　月　　29　　日
